【裁判字號】    89,訴,1736
【裁判日期】    891009
【裁判案由】    偽造文書等
【裁判全文】
臺灣高雄地方法院刑事判決                        八十九年度訴字第一七三六號
    公  訴  人  臺灣高雄地方法院檢察署檢察官
    被      告  甲○○
右列被告因違反著作權法等案件，經檢察官提起公訴（八十九年度偵字第二九五一號
）及檢察官移請併辦（八十九年度偵字第一七九○八號、第一七九一○號），本院判
決如左：
    主  文
甲○○以明知為侵害著作權之物意圖營利而交付之方法侵害他人之著作權為常業，處
有期徒刑壹年貳月，緩刑參年。扣案如附表三所示之盜版遊戲光碟片玖仟零捌拾伍片
、光碟目錄肆拾壹張及商品銷售追蹤表拾肆張均沒收。
    事  實
一、甲○○於民國八十六年四月份某日起至八十八年九月間止，係設於高雄市○○區
    ○○街二三三號「正美電視遊戲器」負責人，明知如附表一所示之「ＳＯＮＹ」
    、「ＰlayＳtation」、「ＰＳ設計圖」係日商．新力電腦娛樂股份有限公司（
    以下簡稱新力公司）享有商標專用權之商標圖樣，分別指定使用於電腦、錄有電
    腦程式之卡帶、磁碟、光碟及卡匣，使用於光碟、唯讀記憶體、磁卡、磁帶、磁
    碟、磁片、電腦等相類商品，使用於電子計算機、中央資料處理碟、電腦鍵盤、
    磁帶、磁碟、電視遊樂器（包括主機、操作器、搖控器、及錄有遊戲程式之卡匣
    、磁碟、光碟唯讀記憶體）及使用於電視接收器之遊戲裝置等相類物品，且均尚
    在專用期限內；又如附表二、三所示之遊戲軟體，分係日商、新力公司、日商、
    思奎爾股份有限公司（下稱思奎爾公司）及日商、卡波光股份有限公司（以下簡
    稱卡波光公司）等享有著作權之電腦程式著作。甲○○竟意圖營利，並基於常業
    之犯意，自八十六年四月份某日起，向某不詳真實姓名、年籍之成年男子，以遊
    戲光碟每片新台幣（下同）三十元之價格，購入未經新力公司、思奎爾公司及卡
    波光公司之同意或授權，而使用上開商標圖樣於同類電視遊戲器程式上之盜版遊
    戲光碟片及卡匣，而該類盜版遊戲光碟片及卡匣中並含侵害新力公司、思奎爾公
    司、卡波光公司如附表三所示之電腦程式著作財產權軟體；另其中盜版光碟片部
    分透過電視遊樂器執行時，可在螢幕畫面出現偽造之「ＰＳ」、「ＰlayＳtion
    」
    等商標圖樣，及偽造之「ＬＩＣＥＮＳＥＢＹＳＯＮＹＣＯＭＰＵＴＥＲＥＮＴ
    ＥＲＴＡＩＮＭＥＮＴＩＣＮ．」等新力公司授權文字，足以對外表示該等光碟
    係新力公司等所生產之用意證明之準文書畫面，及擅自重製電腦程式著作，將之
    陳列於上開店內，以遊戲光碟每片四十元至五十元不等之價格，在上址，販賣予
    不特定之人，並賴以維生。嗣於八十九年一月二十七日上午十時許，為警持台灣
    高雄地方法院檢察署檢察官核發之搜索票，前往上開店內搜索時，當場查獲，並
    扣得如附表三所示之仿冒遊戲光碟片九千零八十五片、光碟目錄四十一張、商品
    銷售追蹤表十四張及色情光碟七十片與盜版音樂光碟片二十八片、影光碟片五片
    （其中一片為空白片）、空白片光碟片六百片、光碟片空盒一大箱、電腦及列表
    機各一台等物
二、案經日商、新力公司訴由高雄市政府警察局移請台灣高雄地方法院檢察署檢察官
    偵查起訴及該署移請併辦。
    理  由
一、右揭事實，迭據被告甲○○於警訊、偵查及本院審理時供承不諱，核與告訴人新
    力公司及併辦部分告訴人卡波光公司、思奎爾公司具狀之指述及其等之代理人高
    烊輝、黃小菁指訴之情節相符，並有如附表三所示之盜版光碟及、光碟目錄四十
    一張及商品銷售追蹤表十四張扣案，及告訴人等人提出之商標及著作權權利證明
    文件、現場查獲照片等在卷可佐。又被告甲○○係開店營業、販賣盜版遊戲光碟
    片已約二年有餘，時間甚長；扣案盜版遊戲光碟片及卡匣數量合計多達九千餘片
    ，數量龐大，且種類繁多，其價值據市價估計已達千餘萬元，自足認被告甲○○
    係恃販賣上開盜版光碟片為生，顯見被告自白與事實相符。從而，本件被告事證
    已堪明確，犯行足以認定，應法論科。
二、按在紙上或物品上之文字、符號，依習慣或特約，足以為表示其用意之證明者，
    關於本章之罪，以文書論；以錄音、錄影或電磁紀錄藉機器或電腦之處理所顯示
    之聲音、影像或符號，足以為表示其用意之證明者，依刑法第二百二十條第一項
    、第二項規定，均以文書論。被告販賣上開仿冒之遊戲光碟片，其中光碟片於執
    行時會出現由不詳姓名者偽造之告訴人日商、新力公司英文名稱及授權字樣；外
    包裝盒上標有告訴人公司之名稱及條碼、商標等文字、符號，核其所為係犯刑法
    第二百十六條、第二百二十條第二項、第一項、第二百十條之行使偽造準私文書
    罪（參照台灣高等法院八十七年上訴字第五三０二號、台灣高等法院高雄分院八
    十七年上訴字第一七九四號、八十八年度上易字第一一００號判決），及商標法
    第六十三條之販賣仿冒商標商品罪，著作權法第九十四條之以犯同法第九十三條
    第三款、第八十七條第二款之明知為侵害著作權之物意圖營利而交付侵害他人之
    著作權為常業罪。公訴人認被告上開違反著作權法部分，係犯該法第九十三條之
    規定，似有誤會，然此部分社會基本事實相同，亦經公訴人於犯罪事實欄詳載明
    確，本院自得併予審酌並變更起訴法條。被告多次違反商標法及行使偽造文書部
    分之犯行，均時間緊接，犯罪構成要件相同，顯均係基於概括犯意反覆為之，均
    為連續犯，均應論以一罪，並加重其刑。被告係以一販賣行為而犯上開三罪，且
    以一行為侵害新力公司、思奎爾公司、卡波光公司之商標權或著作財產權，均為
    想像競合犯，應依刑法第五十五條之規定而只論以一最重之著作權法第九十四條
    之罪。茲審酌被告不知尊重他人之智慧財產權，冀圖營利而犯罪之動機、目的，
    造成破壞我國際形象及犯後坦承一切犯行，深具悔意等一切情狀，爰酌情量處如
    主文所示之刑。又被告前均未曾受有期徒刑以上刑之宣告，有有台灣高雄地方法
    院檢察署刑案資查註紀錄表、本院被告院內索引卡紀錄表及台灣高等法院被告全
    國前案紀錄表各一份在卷可稽，素行尚佳，係因貪利，一時失慮始觸犯刑章，經
    此偵查、起訴及論罪科刑程序後，信無再犯之虞，本院因認其所宣告之刑以暫不
    執行為適當，爰諭知緩刑三年，以啟自新。扣案如附表三所示之盜版遊戲光碟片
    九千零八十五片，係仿冒之盜版物品，應依商標法第六十四條規定宣告沒收，至
    光碟目錄四十一張及商品銷售追蹤表十四張，係被告所有並供犯罪所用之物，業
    據被告陳明在卷，應依刑法第三十八條第一項第二款規定沒收。
三、又公訴人移請併辦（八十九年度偵字第一七九○八號、第一七九一○號）部分，
    與上開起訴經論罪之部分係屬同一犯罪事實之實質上一罪關係，本院自得予審酌
    。
四、另扣案之色情光碟七十片與盜版音樂光碟片二十八片、影光碟片五片（其中一片
    為空白片）、空白片光碟片六百片、光碟片空盒一大箱、電腦及列表機各一台等
    物，係被告購買後供為自覽之用，亦經被告迭於警訊及偵查時陳稱在卷，而本院
    及檢察官職權勘驗結果，上開色情光碟七十片與盜版音樂光碟片二十八片、影光
    碟片五片（其中一片空白片）均屬舊品，且已拆封，復無重複物品，與一般販賣
    之仿冒品不符，而本院復查無其他積極證據足資審認係被告供犯罪所用之物，爰
    不另宣告沒收，併予敘明。
據上論斷，應依刑事訴訟法第二百九十九條第一項前段、第三百條，著作權法第九十
四條、第九十三條第三款、第八十七條第二款，商標法第六十三條、第六十四條，刑
法第十一條前段、第五十六條、第二百十六條、第二百十條、第五十五條、第三十八
條第一項第二款、第七十四條第一款，判決如主文。
中      華      民      國    八十九    年      十      月      九      日
                                臺灣高雄地方法院刑事第一庭
                                    法  官       邱基峻
右正本證明與原本無異。
如不服本判決，應於判決送達後十日內，向本院提出上訴狀。
                                    書記官       王美玲
中      華      民      國    八十九    年      十      月      九      日
附錄本判決論罪之法條：
附錄本案論罪科法條：
著作權法第九十四條：
以犯第九十一條、第九十二條或第九十三條之罪為常業者，處一年以上七年以下有期
徒刑，得併科新臺幣四十五萬元以下罰金。
著作權法第九十三條第三款：
有左列情形之一者，處二年以下有期徒刑，得併科新臺幣十萬元以下罰金：
三、以第八十七條各款方法之一侵害他人之著作權者。
著作權法第八十七條
有下列情形之一者，除本法另有規定外，視為侵害著作權或製版權︰
一  以侵害著作人名譽之方法利用其著作者。
二  明知為侵害著作權或製版權之物而散布或意圖散布而陳列或持有或意圖營利而交
    付者。
三  輸入未經著作財產權人或製版權人授權重製之重製物或製版物者。
四  未經著作財產權人同意而輸入著作原件或其重製物者。
五  明知係侵害電腦程式著作財產權之重製物而仍作為直接營利之使用者。
商標法第六十三條
明知為前條商品而販賣、意圖販賣而陳列、輸出或輸入者，處一年以下有期徒刑、拘
役或科或併科新台幣五萬元以下罰金。
刑法第二百十六條
行使第二百十條至第二百十五條之文書者，依偽造、變造文書或登載不實事項或使登
載不實事項之規定處斷。
刑法第二百十條
偽造、變造私文書，足以生損害於公眾或他人者，處五年以下有期徒刑。


司法院資訊處製作；財團法人民間司法改革基金會備份。
